# 2 免 3 减半

提问人：ha77 时间：2011-02-16 11:21:22
在第一年亏损 第二年盈利 第二年因为是属于免税期 那是不是可以不把第二年的盈利去弥补第一年的亏损 第 3 年是减半征收 盈利了就去弥补第一年的亏损 可以吗？

回答人：chenyiwei
应可以。两免三减半只是相关年度适用税率为零或者减半，应纳税所得额的确定和可税前弥补的亏损的确定还是按正常方法处理。

回答人：chenyiwei
回复 藤椅 nikankan 的帖子谢谢指正，看错了楼主的问题，没有看到“不把第二年的盈利去弥补第一年的亏损”。亏损弥补应当按照“先进先出”的原则进行。